臺灣彰化地方法院刑事判決　　　　　　　 96年度易字第223號
公　訴　人　臺灣彰化地方法院檢察署檢察官
被　　　告　丙○○
　　　　　　乙○○
　　　　　　　　　　（另案羈押於臺灣臺中看守所）
上列被告因竊盜案件，經檢察官提起公訴（96年度偵字第880 號
），被告於本院準備程序中就被訴事實為有罪之陳述，經本院合
議庭裁定由受命法官獨任依簡式審判程序審理，判決如下：
    主    文
丙○○共同毀壞門扇竊盜，累犯，處有期徒刑玖月。
乙○○共同毀壞門扇竊盜，累犯，處有期徒刑拾月。
    犯罪事實及理由
一、犯罪事實：
  (一)丙○○前因搶奪及妨害兵役案件，分別經法院判處有期徒刑
    1 年及3 月確定，經入監接續執行後，甫於民國95年2 月11
    日（起訴書誤載為12日）縮刑期滿執行完畢；乙○○前因施
    用毒品案件，經法院判處應執行有期徒刑11月確定，甫於95
    年8 月18日（起訴書誤載為19日）縮刑期滿執行完畢。詎渠
    二人仍不知悔改，於95年12月25日凌晨3 時20 分 許，丙○○騎乘車牌號碼FP2-632 號機車搭載乙○○行經彰化縣北斗
    鎮居仁里光仁巷時，因發現該巷3 之15號對面甲○○所有，
    僅供停放車輛及堆放物品而無人居住之車庫，無人看守，且
    自未關閉之前門可見車庫內之桌上放置有電腦主機、螢幕等
    物，竟共同基於意圖為自己不法所有之犯意聯絡，將機車繞
    至車庫後方，由丙○○在外把風，而乙○○則下車徒手將該
    車庫木製後門門上之木條拆除、玻璃卸下，伸手入內將門鎖
    打開，再進入車庫內竊盜彰化縣警察局北斗分局所設置，委
    由彰化縣北斗鎮居仁里里長甲○○監督保管之路口監視器電
    腦主機1 台、液晶螢幕1台 及鍵盤、滑鼠各1 個（起訴書漏
    載鍵盤、滑鼠），得手後，再由丙○○騎乘上開機車搭載乙○○，將所竊得之物品載回渠二人所居住位於臺中縣梧棲鎮
    ○○里○○○街51 巷36 號住處裝設使用。
  (二)甲○○於95年12月25日上午6 時20分發現上揭電腦主機等物
    失竊後，雖即於同日上午8 時許向彰化縣警察局北斗分局報
    案，並由該分局胡敏男、邱建榮、陳益裕及林錦賢四位警員
    著手調查，然丙○○竊盜後，於未被有偵查犯罪職權之機關
    或公務員發覺前，即於同日下午5 時許為上開四位員警在彰
    化縣北斗鎮地○路與光仁街口盤查時，主動向警員承認與乙○○共犯上開竊盜犯行而自首接受裁判，並帶同警員前往上
    開住處起獲上開物品（業經領回）。
二、被告丙○○、乙○○於準備程序中，均先就前揭犯罪事實為
    有罪之陳述，且所犯係死刑、無期徒刑、最輕本刑為3 年以
    上有期徒刑以外之罪，經本院合議庭依刑事訴訟法第273 條
    之1 第1 項之規定，裁定由法官一人獨任進行簡式審判程序
    ，合先敘明。
三、本案之證據；
  (一)彰化縣警察局北斗分局受理刑事案件報案三聯單影本1紙。
  (二)犯罪現場、查獲及贓物照片共14張。
  (三)車籍作業系統-查詢認可資料1紙。
  (四)證人即被害人甲○○於警詢之證述、證人即承辦警員胡敏男
    於本院審理時之證述及被告丙○○、乙○○於偵查中以證人
    身分之證述。
  (五)被告丙○○、乙○○於警詢及本院準備程序、審理時之自白
    。
四、論罪科刑：
  (一)按毀越門扇而入室行竊，其越入行為即屬侵入住宅，已結合
    於所犯加重竊盜之罪質中，無更行構成侵入住宅罪之理（最
    高法院27年上字第1887號判例意旨參照）。是被告二人推由
    被告乙○○毀壞門扇侵入作為車庫使用之建築物竊盜，除構
    成刑法第321 條第1 項第2 款之毀壞門扇竊盜之加重竊盜罪
    外，自無再論以同法第306 條第1 項無故侵入建築物罪之必
    要。
  (二)是核被告丙○○、乙○○所為，均係犯刑法第321 條第1 項
    第2 款之毀壞門扇竊盜罪。
  (三)被告二人就上開犯行有犯意聯絡及行為分擔，為共同正犯。
  (四)查被告丙○○前因搶奪及妨害兵役案件，分別經法院判處有
    期徒刑1 年及3 月確定，經入監接續執行後，已於95年2 月
    11日縮刑期滿執行完畢；另被告乙○○前因施用毒品案件，
    經法院判處應執行有期徒刑11月確定，已於95年8 月18日縮
    刑期滿執行完畢，有臺灣高等法院被告前案紀錄表2 份附卷
    可憑，渠二人受此有期徒刑執行完畢後，5 年以內故意再犯
    有期徒刑以上之罪，均為累犯，各應依法加重其刑。
  (五)按刑法第62條所謂發覺，固非以有偵查犯罪權之機關或人員
    確知其人犯罪無誤為必要，而於對其發生嫌疑時，即得謂為
    已發覺；但此項對犯人之嫌疑，仍須有確切之根據得為合理
    之可疑者，始足當之，若單純主觀上之懷疑，要不得謂已發
    生嫌疑。次按刑法第62條所謂自首，祇以犯人在犯罪未發覺
    之前，向該管公務員申告犯罪事實，而受裁判為已足，並不
    以使用自首字樣為必要。又刑事訴訟上不能期待被告自己證
    明其自己犯罪，因之，自首者於自首後，縱又為與自首時不
    相一致之陳述甚至否認犯罪，仍不能動搖其自首效力（最高
    法院72年臺上字第641 號判例意旨、70年度臺上字第6819號
    判決意旨參照）。查：證人即承辦警員胡敏男於本院審理時
    證稱：警局受理被害人甲○○報案後，渠及邱建榮、陳益裕
    、林錦賢曾去現場勘查失竊地點，因被告丙○○及其妻顏貴
    珍均為毒品人口，出入又常會經過竊盜現場之巷道，故渠等
    研判被告丙○○可能涉有重嫌，但經通知顏貴珍至警局了解
    ，顏貴珍表示不知情，嗣於當天下午5 時許在北斗鎮地○路
    及光仁街口執行巡邏勤務時，因看見被告丙○○，渠等就停
    車對被告丙○○進行盤查，並問他是否有涉及本件監視器電
    腦主機竊案，他即坦承犯行，並且帶渠等至臺中住處取贓；
    當時渠等只是單純因為被告丙○○之娘家在案發地點附近，
    又是毒品人口，才會認為他可能涉案，但並無其他證據，且
    當時也只是試著問被告丙○○看看是否是他涉案，他就承認
    了等語（參本院96年3 月21日審判筆錄第3 、4 頁）。則本
    案被告丙○○雖係於警員對其盤查並詢問是否有竊盜上開電
    腦主機等物時，始向警員坦承涉有本件竊盜犯行，但依上開
    證述，可知於被告丙○○坦承犯行前，警員並無任何客觀、
    確切之根據，可合理懷疑被告丙○○即為本案之犯罪人，至
    證人所陳因被告丙○○為毒品人口且居住附近，故推測其可
    能涉案等語，充其量僅是警員於偵查犯罪時，依主觀認知，
    從所轄區域內之前科犯中歸納、分類而找尋可能涉案人之偵
    查方法，尚與已發覺犯罪有間，是被告丙○○犯罪後既係在
    有偵查犯罪職權之機關或公務員發覺前即向盤查員警坦承犯
    行並自白犯罪，自已該當於自首之要件；至其於偵查中雖曾
    否認犯行，但揆諸上揭判決意旨，此並不影響其自首之效力
    ，仍得依刑法第62條前段規定減輕其刑，並依法先加後減之
    ，公訴人認被告丙○○不符合自首要件，容有誤會，附此敘
    明。
  (六)爰審酌被告二人均有多次前科，素行不良，有臺灣高等法院
    被告前案紀錄表2 份在卷可參，被告顯然欠缺遵守法紀之觀
    念，並參酌本次竊盜財物價值非微，及渠二人犯罪後於警詢
    及本院審理時均自白犯罪之態度等一切情狀，分別量處如主
    文所示之刑。
五、應依刑事訴訟法第273 條之1 第1 項、第299 條第1 項前段
    、第310 條之2 、第454 條第1 項，刑法第28條、第321 條
    第1 項第2 款、第47條第1 項、第62條前段，判決如主文。
六、如不服本判決，應於判決送達後10日內，向本院提出上訴狀
    （須附繕本）。
本案經檢察官高如應到庭執行職務。
中　　華　　民　　國　　96　　年　　3 　　月　　23　　日
                  刑事第四庭    法  官  吳永梁
以上正本證明與原本無異。
如不服本判決，應於判決送達後10日內，向本院提出上訴狀（須
附繕本）。
告訴人或被害人對於判決如有不服具備理由請求檢察官上訴者，
其上訴期間之計算係以檢察官收受判決正本之日期為準。
中　　華　　民　　國　　96　　年　　3　　 月　　26  　日
                                書記官  陳美敏
附錄論罪科刑法條全文
刑法第321 條
犯竊盜罪而有左列情形之一者，處6 月以上、5 年以下有期徒刑
：
一  於夜間侵入住宅或有人居住之建築物、船艦或隱匿其內而犯
    之者。
二  毀越門扇、牆垣或其他安全設備而犯之者。
三  攜帶兇器而犯之者。
四  結夥三人以上而犯之者。
五  乘火災、水災或其他災害之際而犯之者。
六  在車站或埠頭而犯之者。
前項之未遂犯罰之。
